【裁判字號】    97,簡上,159
【裁判日期】    970331
【裁判案由】    傷害
【裁判全文】
臺灣板橋地方法院刑事判決             97年度簡上字第159號
上  訴  人
即  被  告  甲○○
上列上訴人即被告因傷害案件，不服本院97年度簡字第104 號中
華民國97年1 月10日第一審判決（聲請簡易判決處刑案號：96年
度偵字第24687 號），提起上訴，本院管轄之第二審合議庭判決
如下：
    主  文
上訴駁回。
甲○○緩刑貳年。
    事實及理由
一、本案經本院審理結果，認第一審以被告甲○○傷害人之身體
    ，依刑法第277 條第1 項、第41條第1 項前段，刑法施行法
    第1 條之1 之規定，判處拘役20日，如易科罰金，以新臺幣
    1000元折算1 日，其認事用法均無違誤，量刑亦屬適當，應
    予維持，故均引用如附件第一審刑事簡易判決書所記載之犯
    罪事實、證據及理由。
二、上訴人即被告甲○○上訴意旨略以：其承認原審判決認定之
    事實，然其事後已與告訴人陳英志達成和解，請求鈞院給予
    緩刑等語。
三、按關於刑之量定，係實體法上賦予法院得為自由裁量之事項
    ，倘其未有逾越法律所規定之範圍，或濫用其權限，即不得
    任意指摘為違法，以為上訴之理由（最高法院七十五年台上
    字第七○三三號判例意旨參照）。被告雖就原審法院適法範
    圍裁量權之行使為爭執，惟原審量定刑期，已審酌被告犯罪
    之動機、目的、手段、對告訴人傷害之情節、程度及犯罪後
    之態度等一切情狀，而判處被告拘役20日，並諭知如易科罰
    金之折算標準，並未逾越客觀上之適當性、相當性及必要性
    之比例原則，核屬妥適。綜上，原審判決認事用法及量刑既
    均無違誤瑕疵可指，本案被告上訴自無理由，應予駁回。
四、末查，被告前未曾因故意犯罪受有期徒刑以上刑之宣告，有
    臺灣高等法院被告前案紀錄表在卷可按，其因與告訴人發生
    口角，心生不滿，而掌摑告訴人之左臉頰致告訴人受有傷害
    ，事後已坦承犯行，深表悔悟，且於96年12月23日與告訴人
    達成和解，告訴人復具狀表示不再訴究，有傷害和解書乙紙
    在卷可稽，經此偵、審教訓，應知警惕而無再犯之虞，本院
    因認以暫不執行其刑為當，爰依刑法第74條第1 項第1 款規
    定，對被告諭知緩刑2年，用啟自新。
據上論結，應依刑事訴訟法第455 條之1 第1 項、第3 項、第36
8 條、第373 條，刑法第74條第1 項第2 款，判決如主文。
本案經檢察官吳宗光到庭執行職務。
中    華    民    國    97    年    3     月    31    日
                  刑事第十七庭  審判長法  官 李幼妃
                                      法  官 張紹省
                                      法  官 鄭燕璘
以上正本證明與原本無異。
本件不得上訴。
中    華    民    國    97    年    3     月    31    日
                                      書記官 陳筱惠
附錄本案論罪科刑法條全文：
刑法第277條第1項：
傷害人之身體或健康者，處 3 年以下有期徒刑、拘役或 1 千元
以下罰金。


司法院資訊處製作；財團法人民間司法改革基金會備份。
